【裁判字號】    92,自,7
【裁判日期】    921127
【裁判案由】    瀆職
【裁判全文】
臺灣臺東地方法院刑事判決                              九十二年度自字第七號
    自  訴  人  甲○○
    被      告  乙○○
右列被告因瀆職案件，經自訴人提起自訴，本院判決如左：
    主  文
本件自訴不受理。
    理  由
一、自訴意旨略以：自訴人甲○○於民國八十九年二月二十八日下午，駕駛車牌號碼
    ＦＸ－五九九九號自用小客車由臺東縣東河鄉都蘭村往臺東市方向行駛，同日十
    五時二十分許，邱國錦因從臺東市○○路由南往北方向超車，致邱國錦所駕駛之
    拼裝車後保險桿於上開路段、四維路口拖住自訴人汽車之保險桿而發生車禍；當
    日自訴人昏迷後送行政院衛生署臺東醫院（以下簡稱臺東醫院）所檢驗酒精濃度
    之抽血樣本，是否係自訴人所有，存有可疑；且自訴人由財團法人慈濟佛教綜合
    醫院轉院回馬偕醫院臺東分院（以下簡稱馬偕醫院）復健時，被告乙○○即本案
    之承辦警員始到院製作違反道路交通事件通知單，並於過了一個多月後，才以公
    共危險移送偵辦；又依卷內車禍現場照片，顯與記憶中之現場狀況不同，現場已
    被移動，所拍攝之照片也不是第一現場之照片，被告顯有包庇之情事，而涉犯刑
    法第一百二十五條第一項第三款之瀆職罪嫌云云。
二、按同一案件經檢察官依第二百二十八條規定開始偵查者，不得再行自訴；又不得
    提起自訴而提起者，應諭知不受理之判決，刑事訴訟法第三百二十三條第一項前
    段、第三百三十四條分別定有明文。復按刑事訴訟法第三百十五條（即現行刑事
    訴訟法第三百二十三條）所謂同一案件，係指同一被告被訴之犯罪事實係屬同一
    者而言，如其被訴之犯罪事實同一，不因自訴人與檢察官所主張之罪名不同，遂
    謂非同一案件，最高法院二十八年上字第一四七四號著有判例可資參照。
三、本院經查：
（一）自訴人甲○○曾於九十年間，向臺灣臺東地方法院檢察署提出告訴，指訴被告
      乙○○及邱國錦涉犯湮滅證據之罪嫌，其告訴意旨略以：被告邱國錦於八十九
      年二月二十八日十七時二十分許，駕駛拼裝三輪車，沿臺東市○○路由南往北
      方向行駛，迨行至同路與四維路之交岔路口，不慎撞及告訴人所駕之車牌號碼
      ＦＸ─五九九九號小客車，致告訴人受傷（此部分業據檢察官為不起訴之處分
      確定）；被告乙○○為臺東縣警察局臺東分局寶桑派出所警員，據報後前往現
      場處理，竟為包庇脫免邱國錦之肇事責任，任由邱國錦在告訴人送醫急救期間
      ，湮滅現場證據，使告訴人原來為由北往南行駛之方向，變為由南往北方向行
      駛撞毀邱國錦之拼裝車，並擅自照相幾十張；另告訴人在行政院衛生署臺東醫
      院之病歷，亦為被告邱國錦所湮滅，被告乙○○則予以包庇，因認被告等均涉
      有刑法湮滅證據之罪嫌。檢察官依法開始後，認被告罪嫌不足，而於九十年九
      月三十日，以該署九十年度偵字第一七七七號為不起訴之處分，此有不起訴處
      分書一份在卷可稽。
（二）上開對同一被告之告訴內容核與本件自訴之犯罪事實相同，該二案件應屬同一
      案件，依前揭最高法院二十八年上字第一四七四號判例要旨，不因告訴之罪名
      係湮滅證據，與本件自訴主張之瀆職罪名不同，遂謂非同一案件。
（三）本件自訴之同一案件既經檢察官依刑事訴訟法第二百二十八條規定開始偵查，
      並為不起訴之處分，依同法第三百二十三條第一項前段之規定，自不得再行自
      訴。
    綜上查證，足認自訴人不得提起本件自訴而提起，爰依刑事訴訟法第三百四十三
    條準用同法第三百零七條之規定，不經言詞辯論逕為諭知自訴不受理之判決。
據上論斷，應依刑事訴訟法第三百三十四條、第三百四十三條、第三百零七條，判決
如主文。
中      華      民      國    九十二    年     十一     月    二十七    日
                                臺灣臺東地方法院刑事第一庭
                                        法  官  陳弘能
                                        法  官  黃怡玲
                                        法  官  魏于傑
右正本證明與原本無異。
如不服本判決，應於判決送達後十日內，向本院提出上訴狀。（須附繕本）
「切勿逕送上級法院」
                                        書記官  張建成
中      華      民      國    九十二    年     十二     月       二     日


司法院資訊處製作；財團法人民間司法改革基金會備份。
